臺灣彰化地方法院交通事件裁定　　　　 94年度交聲更字第3號
移送機關　　交通部公路總局台中區監理所彰化監理站
異議人即
受處分人　　甲○○
上列受處分人因違反道路交通管理處罰條例案件，對於交通部公
路總局台中區監理所彰化監理站於九十三年十二月二十一日所為
之裁決（彰監五字第裁六四─Ｚ00000000號裁決書），
聲明異議，本院於九十四年三月十四日裁定異議駁回後，異議人
聲明不服提起抗告，經臺灣高等法院臺中分院撤銷原裁定（九十
四年度交抗字第三一○號），發回本院更為裁定如下：
    主  文
異議駁回。
    理  由
一、本件異議意旨略以：警員取締時，異議人正在車上睡覺，沒
    有駕駛行為，雖然之前有喝許多燒酒蝦，但是當天係由異議
    人之姊夫即證人郭俊麟開車，並非由異議人駕駛。至於警員
    取締時發現車上只有異議人而無其他人，是因為證人郭俊麟
    行經該路段時，為了金錢之事與異議人發生爭執，又巧遇車
    輛發生故障無法行駛，故證人郭俊麟在一氣之下遂將該車停
    在路肩而逕自離去。然因異議人身上沒有錢，不敢讓拖車載
    走，心想先睡一覺並等待天亮後再找人幫忙，惟警員不理會
    異議人之解釋而執意開單，為此聲明異議等語。
二、按飲酒後其吐氣所含酒精成份超過每公升０．二五毫克以上
    者，不得駕車，道路交通安全規則第一百十四條第二款定有
    明文；又按汽車駕駛人，駕駛汽車經測試檢定，有酒精濃度
    超過規定標準者，處新台幣（下同）一萬五千元以上六萬元
    以下罰鍰，並當場禁止其駕駛及吊扣其駕駛執照一年，道路
    交通管理處罰條例第三十五條第一項第一款定有明文。另依
    「違反道路交通管理事件統一裁罰基準表」之規定，小型車
    駕駛人其吐氣所含酒精度超過每公升○‧五五毫克以上者，
    應處以新台幣四萬九千五百元，合先敘明。
三、經查：內政部警政署國道公路警察局第三警察隊警員於民國
    九十三年十一月二十五日七時三十六分執行巡邏勤務時，在
    國道一路公路北向二二○公里處，發現車號ＶＳ─四七八三
    號小客車停放於路肩，遂趨前檢查，當時異議人坐在駕駛座
    上，且酒氣甚濃，經施以酒精濃度吐氣測試，測定值為每公
    升○‧六○毫克等情，可參見內政部警政署國道公路警察局
    第三警察隊九十三年十二月七日函文之說明（文號：公警三
    交訴字第○九三○○○一九三二號），並有舉發違反道路交
    通管理事件通知單（文號：公警局交字第Ｚ0000000
    0號），及酒精濃度測試單一紙在卷可稽，而異議人對於取
    締經過亦無爭執，故上情堪以認定。雖異議人否認有酒後駕
    車之行為，惟查異議人確有於九十三年十一月二十四日晚間
    十時許，在嘉義縣某釣蝦場與友人飲用酒類之情，為異議人
    所自承，而異議人於飲用酒類後尚且駕駛上開自用小客車，
    自前揭釣蝦場開往嘉義市之「家樂福大賣場」之情，業據證
    人郭俊麟、何美鳳於彰化地方法院檢察署九十三年度偵字第
    八九四九號異議人所涉公共危險案件偵查中證述甚詳，並據
    本院調取該案卷宗核閱屬實。雖證人郭俊麟另證述：異議人
    駕車至嘉義市之「家樂福大賣場」後，該車即改由伊駕駛上
    高速公路之情，惟異議人既於飲用酒類後尚有前開駕車之行
    為，縱事後該車改由郭俊麟駕駛，仍無礙於其酒後駕車違規
    事實之認定。綜上，本件異議人酒後駕車之違規情節事證明
    確，堪以認定。從而原處分機關依據前述「違反道路交通管
    理事件統一裁罰基準表」及「道路交通管理處罰條例」之相
    關規定，裁處受處分人罰鍰四萬九千五百元，及吊扣駕駛執
    照十二個月，核無違誤。本件異議為無理由，應予駁回。
四、據上論斷，應依道路交通案件處理辦法第十九條，裁定如主
    文。
中　　華　　民　　國　　94　　年　　8 　　月　　31　　日
                        臺灣彰化地方法院交通法庭
                            法      官    紀佳良
以上正本證明與原本無異。
如不服本裁定，應於裁定送達後五日內向本院提出抗告狀( 須附
繕本 )。
中　　華　　民　　國　　94　　年　　8 　　月　　31　　日
                            書  記  官    陳錫威
